【裁判字號】    95,上訴,1939
【裁判日期】    951130
【裁判案由】    違反毒品危害防制條例
【裁判全文】
臺灣高等法院高雄分院刑事判決        95年度上訴字第1939號
上  訴  人
即  被  告  甲○○
上列上訴人因違反毒品危害防制條例案件，不服臺灣高雄地方法
院95年度訴字第2457號中華民國95年8月31日第一審判決（起訴
案號：臺灣高雄地方法院檢察署95年度毒偵字第4979號），提起
上訴，本院判決如下：
     主  文
上訴駁回。
     事實及理由
一、本案經本院審理結果，認原審判決認事用法及量刑均無不當
    ，應予維持，並引用原審判決書記載之事實、證據及理由（
    如附件）。
二、被告甲○○上訴以本案原審於95年8 月31日判決後，其又於
    9 月間為警採尿送驗，不知驗尿結果有無毒品反應，請求併
    案審理云云，但查被告並無其他施用毒品案件，現正由檢察
    官偵辦或法院審理中，此有臺灣高等法院被告前案紀錄表在
    卷可稽，本院自無從併案審理，被告之上訴並無理由，應予
    駁回。
據上論斷，應依刑事訴訟法第368條、第373條，判決如主文。
本案經檢察官許月雲到庭執行職務。
中    華    民    國    95    年    11    月    30    日
                  刑事第四庭    審判長法  官  蕭權閔
                                      法  官  吳進寶
                                      法  官  陳吉雄
以上正本證明與原本無異。
如不服本判決應於收受本判決後10日內向本院提出上訴書狀，其
未敘述上訴理由者，並得於提起上訴後10日內向本院補提理由書
狀（均須按他造當事人之人數附繕本）「切勿逕送上級法院」。
中    華    民    國    95    年    12    月    1     日
                                      書記官  梁美姿
                                                      Q
附件：
臺灣高雄地方法院刑事判決              95年度訴字第2457號
公  訴  人  臺灣高雄地方法院檢察署檢察官
被      告  甲○○
上列被告因毒品危害防制條例案件，經檢察官提起公訴（95年度
毒偵字第4979號），本院依簡式審判程序，判決如下：
    主  文
甲○○連續施用第一級毒品，累犯，處有期徒刑玖月。
    事  實
一、甲○○前於民國91年間因毒品危害防制條例案件，經本院以
    91年度訴字第2786號判處有期徒刑8 月確定，並於93年8 月
    7 日縮短刑期執行完畢，翌日出監。又其另因施用毒品案件
    ，經本院以91年度毒聲字1623號裁定送強制戒治，於92年7
    月10日強制戒治執行完畢釋放。惟其未能警惕並戒絕毒癮，
    於上開強制戒治執行完畢釋放後5 年內，復基於施用第一級
    毒品海洛因之概括犯意，分別於95年4 月16日早上7 、8 時
    許，及同年5 月中旬某日，在其高雄縣鳳山市○○街33巷21
    號住處，以將毒品摻入香菸內吸食之方式，連續施用第一級
    毒品海洛因2 次。嗣因其為施用毒品列管人口，經警於95年
    4 月18日下午6 時許通知其至警局採集尿液送驗後，呈嗎啡
    陽性反應而查獲。
二、案經高雄縣政府警察局鳳山分局報告臺灣高雄地方法院檢察
    署檢察官偵查起訴。
    理  由
一、本件被告甲○○所犯係死刑、無期徒刑、最輕本刑為3 年以
    上有期徒刑以外之罪，其於本院準備程序中就被訴事實為有
    罪之陳述，經告知簡式審判程序之旨，並聽取公訴人及被告
    之意見後，合議庭裁定由受命法官獨任進行簡式審判程序。
二、上開犯罪事實，被告於本院審理中業已坦白承認，且被告為
    警查獲後，經提供乾淨空瓶由其親自排放尿液並在其面前封
    緘送驗結果，呈嗎啡陽性反應，此有高雄縣政府警察局鳳山
    分局列管毒品人口尿液檢體採集送驗紀錄表（檢體編號
    0000000） 及長榮大學95年4 月26日確認報告各1 紙附卷可
    憑，堪認被告之自白與事實相符。被告前因施用毒品案件，
    業經強制戒治之治療程序，已詳如事實欄所載，此有臺灣高
    等法院被告前案紀錄表1 份在卷可查，其於該強制戒治執行
    完畢釋放後5 年內，再犯本件施用毒品之罪，事證明確，犯
    行堪以認定，應依法論科。
三、查海洛因為毒品危害防制條例第2 條第2 項第1 款所定第一
    級毒品，不得持有、施用。核被告所為，係犯同條例第10條
    第1 項之施用第一級毒品罪。被告持有海洛因進而施用，其
    持有之低度行為應為施用之高度行為所吸收，不另論罪。按
    被告行為後，刑法業於95年7 月1 日修正公布施行，其中第
    56條連續犯之規定已遭刪除，則被告之犯行，因行為後刑法
    刪除連續犯之規定，此刪除雖非犯罪構成要件之變更，但顯
    已影響行為人刑罰之法律效果，自屬法律有變更，依刑法第
    2 條第1 項「行為後法律有變更者，適用行為時之法律。但
    行為後之法律較有利於行為人者，適用最有利於行為人之法
    律」之規定，比較新、舊法結果，應適用較有利於被告之行
    為時法律即舊法論以連續犯（最高法院95年第8 次刑事庭會
    議決議參照）。被告上開2 次施用第一級毒品海洛因之犯行
    ，時間緊接、犯罪構成要件相同，顯係基於概括犯意反覆為
    之，為連續犯，應依修正前刑法第56條之規定論以一罪，並
    加重其刑。又被告如事實欄所載有期徒刑執行完畢之前科紀
    錄，有卷附臺灣高等法院被告前案紀錄表1 份可按，其於有
    期徒刑執行完畢釋放後5 年內，再故意犯本件最重法定本刑
    為有期徒刑以上之罪，不論依修正前之刑法第47條，或修正
    後刑法第47條第1 項之規定，均構成累犯，對被告而言並無
    有利或不利之情形，自不生新、舊法比較之問題，是被告應
    逕依修正前刑法第47條論以累犯，並遞加重其刑。本院審酌
    被告於業經強制戒治之治療程序，又連續施用第一級毒品，
    顯見其未能戒斷施用毒品惡習，改過意志不堅，自應予相當
    程度之刑事責難，惟另考量被告施用毒品係自傷行為，尚未
    直接危及他人，反社會危險性應屬較低，且被告犯罪後自承
    另連續施用毒品1 次，已見悔意，並斟酌其施用毒品次數、
    前科素行及施用毒品動機係遭警通知其工作公司而失去工作
    等一切情狀，量處如主文所示之刑。
據上論斷，應依刑事訴訟法第273 條之1 第1 項、第284 條之1
、第299 條第1 項前段，毒品危害防制條例第10條第1 項，刑法
第11條前段、第2 條第1 項前段、修正前第47條、第56條，判決
如主文。
本案經檢察官陳思睿到庭執行職務。
中    華    民    國    95    年    8     月    31    日
                  鳳山刑事第2 庭    法  官  李嘉益
以上正本證明與原本無異。
如不服本判決，應於收受送達後10日內向本院提出上訴書狀。
中    華    民    國    95    年    8     月    31    日
                                    書記官  郭南宏
附錄本案論罪科刑法條：
毒品危害防制條例第10條
施用第一級毒品者，處 6 月以上 5 年以下有期徒刑。
施用第二級毒品者，處 3 年以下有期徒刑。


司法院資訊處製作；財團法人民間司法改革基金會備份。
